臺灣新竹地方法院刑事判決　　　　　　　　　　　　　　九十年度易緝字第三一號
　　公　訴　人　臺灣新竹地方法院檢察署檢察官
　　被　　　告　丙○○
右列被告因竊盜等案件，經檢察官提起公訴（八十七年度偵字第一六ＯＯ號）及移送
併案審理（八十七年度偵字第四七八一號），本院判決如左：
    主  文
丙○○共同連續竊盜，處有期徒刑壹年。
    事  實
一、丙○○與成年人乙○○（另案於臺灣桃園地方法院審理）共同意圖為自己不法之
    所有，基於犯意聯絡與行為分擔，並基於概括之犯意，先於民國八十七年二月二
    十一日晚上十時許，二人一同至臺北縣三峽鎮○○路附近，見丁○○酒醉熟睡之
    際，竊取丁○○所有之車號Ｋ六─六九七三號自小客車乙輛及其內之新台幣（下
    同）一萬六千元、呼叫器乙個、行車執照與駕駛執照各乙枚後，明知鞠昌靖於八
    十五年七月二十日在桃園監理所不慎失竊的車號ＩＥ─三六一三號自小客車車牌
    二面係來路不明之贓物，竟仍向不詳姓名人士於不詳時、地收受後，隨即改掛於
    上開自小客車上使用；其二人復於同年三月十五日凌晨二時三十分許，駕駛上開
    懸掛車號ＩＥ─三六一三號自小客車車牌的車號Ｋ六─六九七三號自小客車行經
    新竹縣新埔鎮小茅埔十五號之六前，因該車號Ｋ六─六九七三號自小客車的輪胎
    損壞，見卓文棋所有的輪胎擺放在屋前，認有機可乘，其二人遂承前竊盜他人財
    物之概括犯意，著手竊取卓文棋所有的輪胎並正進行換裝時，為外出返家的卓文
    棋當場發現制止而未遂，卓文棋並趕緊報警。嗣為警於同日凌晨二時五十分許，
    在新竹縣新埔鎮○○路○段一七五巷八十弄口查獲丙○○與乙○○二人，始循線
    得知上情。
二、丙○○於為警查獲後仍不知警惕，復承前意圖為自己不法所有之概括犯意，於同
    年五月二十七日上午七時許，至桃園縣中壢市台貿十村二四一號前，以不詳方法
    ，竊取种慧蓮停放於該處之車號ＮＵ─八四六八號自小客車一部得手，供己代步
    使用，嗣於同年七月十七日晚上十一時許，為警在新竹縣湖口鄉○○路○段一九
    七號前當場查獲而得悉上情。
三、案經新竹縣警察局新埔分局報告臺灣新竹地方法院檢察署檢察官偵查起訴及移送
    併案審理。
    理  由
一、訊據被告丙○○對於右開事實二所載竊取被害人种慧蓮所有自小客車之事實業已
    於本院審理時坦承不諱，至於事實一部分，固坦承有與乙○○一同駕駛懸掛車號
    ＩＥ─三六一三號自小客車車牌的車號Ｋ六─六九七三號自小客車，並且曾於上
    揭時、地意圖換裝被害人卓文棋所有輪胎一事，惟矢口否認有何竊盜及收受贓物
    之犯行，辯稱：該車子是乙○○向友人綽號「小風」的甲○○借的，輪胎也是經
    過被害人同意才拿來用的云云。然：
（一）就被告坦承部分，核與被害人种慧蓮於偵查中指述之被害情節相符，而為警所
      尋獲之上開車號ＮＵ─八四六八號自小客車一部業已經被害人种慧蓮領回而出
      具贓證物品認領保管收據一紙在卷可憑，被告應確有竊取車號ＮＵ─八四六八
      號自小客車一部之事實，堪以認定。
（二）至於被告否認部分，已據被害人丁○○、鞠昌靖、卓文棋等三人分別於偵查中
      及本院訊問時指述綦詳，並有業經被害人丁○○、鞠昌靖二人分別領回失竊物
      所出具之贓證物品認領保管收據二紙附卷為據，被害人丁○○、鞠昌靖二人所
有之上開財物應確有被竊之情事；而被害人卓文棋並不認識被告與共犯乙○○
      二人，若被害人卓文棋如被告所言已同意被告等人使用其所有的輪胎，被害人
      卓文棋為何又要在被告離開時馬上報警？足認被告之供詞可疑。又被告與共犯
      乙○○二人於警訊、偵查中至經本院提訊調查時，渠二人雖均供稱上開懸掛車
      號ＩＥ─三六一三號自小客車車牌的Ｋ六─六九七三號自小客車是由甲○○所
      借，惟被告丙○○均指稱是證人乙○○所借，並辯稱自己與甲○○並不熟云云
      ，但證人甲○○於多次隔離訊問時則供稱車子是被告向甲○○借的，自己與甲○○不熟等語，是以，被告與共犯乙○○二人間之供詞，顯有多處矛盾，益臻
      其等供詞之不可信。再經本院借提證人甲○○到庭做證時，證人甲○○證稱：
      我和被告與乙○○都是八十四年時在桃園監獄執行而認識，出來就沒聯絡，印
      象中八十七年都沒有見過他們了，而且我不會開車，更沒有交任何車子給他們
      等語（見本院九十一年二月五日審理筆錄），雖被告對於證人甲○○當庭所證
      表示不曉得證人何以會這麼說，但經本院提示證人乙○○歷次供證皆與被告所
      供不合時，被告亦無言以對（見同上審理筆錄），可認「小風」應確係被告與
      共犯乙○○二人於為警查獲時所一同捏造之人，渠二人面對日後之調查才會多
      有衝突；而被告與共犯乙○○二人為警查獲時，上開車號Ｋ六─六九七三號自
      小客車上確已懸掛被害人鞠昌靖所失竊的ＩＥ─三六一三號車牌，車號Ｋ六─
      六九七三號於失竊時車牌並未變易，亦據被害人丁○○指述在卷，是以，上開
      ＩＥ─三六一三號車牌應確係被告與共犯乙○○二人為免被警查獲所收受而使
      用者無訛。被告上開所辯，顯均係卸責之詞，不足採信。
    綜上所述，本件事證已臻明確，被告之竊盜與收受贓物之犯行洵堪認定，均應予
    依法論科。
二、核被告丙○○右開事實一、二部分之所為，分別係犯刑法第三百二十條第一項之
    竊盜既遂罪、同法條第三項、第一項之竊盜未遂罪、同法第三百二十條第一項之
    竊盜既遂罪與同法第三百四十九條第一項之收受贓物罪。被告與共犯乙○○二人
    間，就上開事實一所載之竊盜既遂、竊盜未遂與收受贓物之犯行，有犯意之聯絡
    及行為之分擔，均為共同正犯。公訴人移送併辦的事實二部分與起訴之事實一竊
    盜部分有連續犯之裁判上一罪關係，為起訴效力所及，本院自得併予審理，附此
敘明。又被告先後多次竊盜既遂、未遂之犯行，時間緊接、手法雷同，所犯係基
    本犯罪構成要件相同之罪，顯係基於概括之犯意反覆為之，應依刑法第五十六條
    連續犯之規定論以一連續竊盜既遂罪，並依法加重其刑。而被告所犯連續竊盜既
    遂罪與收受贓物罪間，有方法、結果之牽連關係，為刑法第五十五條之牽連犯，
    應從較重之連續竊盜既遂罪處斷，公訴人認為二罪間犯意各別，應予分論併罰，
    尚有未洽。爰審酌被告不思正當工作，貪圖他人財物而一再犯罪，及其品性、生
    活狀況、智識程度、犯罪所生之損害與犯罪後態度等一切情狀，量處如主文所示
    之刑，以資警惕。
三、據上論斷，應依刑事訴訟法第二百九十九條第一項前段，刑法第二十八條、第五
    十六條、第三百二十條第一項、第三百四十九條第一項、第五十五條，罰金罰鍰
    提高標準條例第一條前段，判決如主文。
本案經檢察官蕭斌志到庭執行職務。
中      華      民      國    九十一    年      二      月    二十六    日
                                      臺灣新竹地方法院刑事第一庭
                                          法  官  遲中慧
右正本證明與原本無異。
如不服本判決，應於判決送達後十日內向本院提出上訴狀( 應附繕本 )，上訴於
臺灣高等法院。
                                          書記官  龔柏萃
中      華      民      國    九十一    年      二      月    二十六    日
附錄本案論罪科刑法條全文：
中華民國刑法第三百二十條第一項
 (普通竊盜罪、竊佔罪)
意圖為自己或第三人不法之所有，而竊取他人之動產者，為竊盜罪，處五
年以下有期徒刑、拘役或五百元以下罰金。
中華民國刑法第三百四十九條第一項
收受贓物者，處三年以下有期徒刑、拘役或五百元以下罰金。
